【裁判字號】    98,易,1705
【裁判日期】    990122
【裁判案由】    違反電子遊戲場業管理條例
【裁判全文】
臺灣臺南地方法院刑事判決              98年度易字第1705號
公  訴  人  臺灣臺南地方法院檢察署檢察官
被      告  乙○○
                    現因另案於臺灣臺南監獄臺南分監執行中
上列被告因違反電子遊戲場業管理條例案件，經檢察官提起公訴
（九十八年度偵字第二四五九號、第一二一五０號），被告於本
院準備程序時，為有罪之陳述，經本院裁定以簡式審判程序審理
，並判決如下：
    主文
乙○○違反未依本條例規定領有電子遊戲場業營業級別證，不得
經營電子遊戲場業之規定，處有期徒刑陸月，如易科罰金，以新
台幣壹仟元折算壹日。扣案電子遊戲機「賽馬」參台（含ＩＣ板
參片）、「滿貫大亨」、「彩金大聯盟」、「超級大舞台」各壹
台（均含ＩＣ板壹片）均沒收之；又共同違反未依本條例規定領
有電子遊戲場業營業級別證，不得經營電子遊戲場業之規定，處
有期徒刑陸月，如易科罰金，以新台幣壹仟元折算壹日。扣案電
子遊戲機「超級大舞台」壹台（含ＩＣ板壹片）、新台幣柒佰伍
拾元均沒收之；應執行有期徒刑拾月，如易科罰金，以新台幣壹
仟元折算壹日。扣案電子遊戲機「賽馬」參台（含ＩＣ板參片）
、「滿貫大亨」、「彩金大聯盟」各壹台（均含ＩＣ板壹片）、
「超級大舞台」貳台（含ＩＣ板貳片）、新台幣柒佰伍拾元均沒
收之。
    事  實
一、乙○○前因違反電子遊戲場業管理條例案件（共九件），經
    台灣高雄地方法院以九十八年度審簡字第三六二四號刑事判
    決各判處有期徒刑二月，並定應執行有期徒刑九月確定（尚
    未執行完畢，不構成累犯）。乙○○復違反電子遊戲場業管
    理條例規定，未經辦理電子遊戲場業之營業級別證，即於民
    國九十七年十一月二十日起，在位於臺南縣永康市○○○路
    一三二號「我家超商」處，擺設電子遊戲機「賽馬」三台、
    「滿貫大亨」、「彩金大聯盟」、「超級大舞台」各一台，
    供顧客投錢把玩，而非法經營電子遊戲場，並僱用不知情之
    李琬婷在店內從事協助客人把玩前開電子遊戲機之工作。嗣
    於九十八年一月十九日二十一時許為警臨檢查獲，並扣得上
    開電動機具六台（含ＩＣ板六片）。
二、乙○○仍不知收斂，又未經辦理電子遊戲場業之營利事業登
    記，而與丙○○（另由臺灣高雄地方法院以九十八年度審簡
    字第一六七三號刑事簡易判決判處拘役四十日確定）共同基
    於非法經營電子遊戲場之犯意聯絡，於未經辦理電子遊戲場
    業之營業級別證之情形下，自九十八年二月二十四日起，在
    高雄縣旗山鎮○○路五００號丙○○經營之「一元檳榔攤」
    處，擺設由乙○○提供之電子遊戲機「超級大舞台」一台，
    供顧客投錢把玩，而共同非法經營電子遊戲場。嗣於九十八
    年二月二十七日中午十二時二十五分許，為警在上址臨檢查
    獲，並扣得上開電動機具一台（含ＩＣ板一片）、及前開電
    子遊戲機內所存之營利款項新台幣七百五十元。
二、案經台南縣警察局永康分局報告台灣台南地方法院檢察署檢
    察官偵查暨高雄縣警察局旗山分局報告台灣高雄地方法院檢
    察署移轉台灣台南地方法院檢察署後偵查起訴。
    理  由
一、上揭犯罪事實業據被告乙○○於本院審理時供承不諱，核與
    證人李琬婷及共犯丙○○於警詢中證述情節相符，並有電子
    遊戲機「賽馬」三台、「滿貫大亨」、「彩金大聯盟」各一
    台、「超級大舞台」二台（均含ＩＣ板）及現金新台幣七百
    五十元扣案可參，被告於本院審理時之自白與事實相符，應
    堪採信。從而，被告違反電子遊戲場業管理條例兩次犯行明
    確，已臻明確，堪以認定，應依法論科。
二、核被告所為係違反電子遊戲場業管理條例第十五條規定，應
    依同法第二十二條之規定處罰。被告與共犯丙○○間就九十
    八年二月二十四日至同年月二十七日期間之違反電子遊戲場
    業管條例犯行間，具有犯意聯絡及行為分擔，俱為共同正犯
    。被告所為兩次違反電子遊戲場業管理條例犯行，犯意各別
    ，行為互異，應予分論併罰。爰審酌被告犯罪動機、手段、
    所得、違反電子遊戲場業管理條例案件侵害之法益本質、前
    有多次違反電子遊戲場業管理條例犯行，猶然再犯、犯罪後
    坦承犯行之態度等一切情狀，量處如主文所示之刑，併定應
    執行刑及諭知易科罰金之折算標準，以資懲儆。扣案電子遊
    戲機及所含ＩＣ板與現金，均屬被告所有且供其犯罪所用或
    所得之物，爰依刑法第三十八條第一項第二款、第三款之規
    定沒收之。
據上論斷，應依刑事訴訟法第二百七十三條之一第一項、第二百
九十九條第一項前段，電子遊戲場業管理條例第二十二條，刑法
第十一條前段、第二十八條、第五十一條第五款、第四十一條第
一項前段、第三十八條第一項第二款、第三款，判決如主文。
本案經檢察官甲○○到庭執行職務
中    華    民    國    99    年    1     月    22    日
                      刑事第十二庭
                          法  官  卓穎毓
以上正本證明與原本無異。
如不服本判決應於收受本判決後10日內向本院提出上訴書狀，並
應敘述具體理由。其未敘述上訴理由者，應於上訴期間屆滿後20
日內向本院補提理由書狀（均須按他造當事人之人數附繕本）「
切勿逕送上級法院」。
                          書記官  秦建華
中    華    民    國    99    年    1     月    22    日
附錄法條：
電子遊戲場業管理條例第15條
未依本條例規定領有電子遊戲場業營業級別證者，不得經營電子
遊戲場業。
電子遊戲場業管理條例第22條
違反第十五條規定者，處行為人一年以下有期徒刑、拘役或科或
併科新台幣五十萬元以上二百五十萬元以下罰金。


司法院資訊處製作；財團法人民間司法改革基金會備份。
